臺灣高等法院高雄分院民事裁定　　　　　　96年度抗字第14號
抗　告　人
即債權　人　乙○○
相　對　人
即債務　人　甲○○
上列抗告人因與相對人間請求假扣押事件，對於中華民國95年12
月13日臺灣高雄地方法院95年度裁全字第16395 號所為裁定提起
抗告，本院裁定如下：
    主  文
抗告駁回。
抗告程序費用由抗告人負擔。
    理  由
一、本件債權人主張，坐落高雄縣茄萣鄉○○段1176號土地原為
    國有地，債權人之兄薛富元有承租權，薛富元並為鄰近同段
    1173、1174、1175號三筆土地之所有權人，債權人乙○○則
    在該4 筆土地上建有茄萣鄉○○村○○路○ 段278 號房屋4
    間，88年6 月間兩造因債權人之姊薛金釵積欠甲○○300 萬
    元債務，協議由薛富元將1173、1174、1175私有地過戶於乙
    ○○名下，為增加該土地之價值，案外人薛富元並將國有地
    承租權讓給甲○○，乙○○亦將該四筆土地上所建之房屋均
    過戶於甲○○名下，由甲○○出資將國有地購買後，由乙○
    ○向銀行辦理貸款以上開土地及房屋為抵押品，貸到之款償
    還薛金釵之債務300 萬元，而甲○○應將上開1176號土地過
    戶予乙○○，但甲○○卻將薛富元所有之1173、1174、1175
    三筆土地過戶於自己名下，購買國有1176號土地後，亦未將
    之過戶返還于乙○○。該1176號土地原價每平方公尺250 元
    ，但現在已漲至17,000元每平方公尺，使債權人損失鉅大，
    現已向之提出詐欺侵占等訴訟，並將提出履行契約之民事訴
    訟，為恐其脫產，爰請准債權人供擔保將債務人財產在59萬
    5,850 元（1176號土地價值）範圍內予以假扣押等語，並提
    出切結協議書、1176號土地之登記簿謄本各1 份為證，原審
    審酌債務人因本件假扣押至不能利用或處分受假扣押標的物
    （如轉讓或出租等）所受之損害及考量債務人另供擔保或本
    件假扣押不當所生之損害及目前社會經濟狀況、銀行放款利
    率等情形，及假扣押標的物在原審法院轄區，原審法院有管
    轄權之情事，酌定債權人應供擔保金額如原裁定主文所示，
    准予假扣押，依民事訴訟法第526條之規定，並無不合。
二、債權人抗告意旨要求降低供擔保金額云云，惟查，原審審酌
    上述情形所酌定之供擔保金額尚屬適當，抗告為無理由，應
    予駁回。
三、據上論結，本件抗告為無理由，依民事訴訟法第495 條之1
    、第449條第1項、第95條、第78條，裁定如主文。
中　　華　　民　　國　　96　　年　　1 　　月　　19　　日
                            民事第四庭
                                審判長法官  蔡文貴
                                法      官  徐文祥
                                法      官  黃科瑜
以上正本證明與原本無異。
本裁定不得再抗告。
中　　華　　民　　國　　96　　年　　1 　　月　　19　　日
                                書　記　官  葉淑華
                                                      Q
